【裁判字號】    97,訴,714
【裁判日期】    970530
【裁判案由】    毒品危害防制條例
【裁判全文】
臺灣基隆地方法院刑事判決               97年度訴字第714號
公  訴  人  臺灣基隆地方法院檢察署檢察官
被      告  甲○○
上列被告因違反毒品危害防制條例案件，經檢察官提起公訴（97
年度毒偵字第180號、第473號、第813號、第871號），被告就被
訴事實為有罪之陳述，本院合議庭裁定由受命法官獨任進行審判
，經改依簡式審判程序審理後判決如下：
    主  文
甲○○所犯如附表「所犯罪名」欄所示之罪，均累犯，各處如附
表「宣告刑」欄所示之刑，應執行有期徒刑壹年陸月，扣案之第
一級毒品海洛因伍包（合計淨重零點玖柒公克）併同難以析離之
空包裝袋伍只均沒收銷燬之；注射針筒壹支，沒收。
    事  實
一、甲○○前因施用毒品案件，經觀察、勒戒後，認有繼續施用
    毒品之傾向，經臺灣基隆地方法院裁定令入戒治處所施以強
    制戒治，於民國89年1月31日戒治執行完畢，並經臺灣基隆
    地方法院檢察署檢察官以90年度戒毒偵字第76號為不起訴處
    分確定，復因施用第一級毒品案件，經本院以93年度訴字第
    192號判決判處有期徒刑6月確定，並於93年8月10日執行完
    畢。再因施用第一級毒品案件，經本院以96年度訴字第528
    號判處有期徒刑4月確定，甫於97年1月5日執行完畢。詎其
    猶不知悔改，復基於施用第一級毒品海洛因之犯意，分別於
    下列時、地施用第一級毒品海洛因：
(一)、於96年10月30日下午5時30分許，在基隆市○○區○○路134
    號住處房間內，以注射針筒方式，非法施用第一級毒品海洛
    因1次，翌日16時許因另案通緝在上址為警查獲，經警採尿
    送驗，結果呈嗎啡陽性反應。
(二)、於97年1月14日某時，在上址住處，以同一方式，非法施用
    第一級毒品海洛1次，嗣於97年1月15日下午3時20分許，在
    基隆市○○區○○路134號查獲持有第一級毒品海洛因5包（
    淨重0.97）及注射針筒1支。
(三)、於97年2月5日某時，在上址住處，以同一方式，非法施用第
    一級毒品海洛1次，嗣於同日凌晨2時許，因駕駛BO－6908號
    撞及路旁電線桿肇事，警方查出列管毒品人口，通知採尿送
    驗呈嗎啡、可待因之陽性反應。
(四)、於97年2月19日中午，在上址住處，以同一方式，非法施用
    第一級毒品海洛1次，嗣因列管毒品人口於同日警方通知採
    尿送驗呈嗎啡、可待因之陽性反應。
二、案經基隆市警察局第三分局報告臺灣基隆地方法院檢察署檢
    察官偵查起訴。
    理  由
壹、程序事項
    本件被告甲○○所犯者非為死刑、無期徒刑、最輕本刑為3
    年以上有期徒刑之罪或高等法院管轄第一審案件，其於準備
    程序進行中，先就被訴事實為有罪之陳述，經告知其簡式審
    判程序之旨，並聽取公訴人、被告之意見後，本院業已依刑
    事訴訟法第273條之1第1項之規定，裁定由受命法官獨任以
    簡式審判程序進行本案之審理。是依刑事訴訟法第273條之2
    之規定，本件之證據調查，即不受同法第159條第1項、第
    161 條之2、第161條之3、第163條之1及第164條至第170條
    規定之限制。
貳、實體事項
一、上開事實，業據被告於本院準備程序及審理時坦承在卷，而
    被告於96年10月31日、97年1月15日、97年2月5日13時35分
    、97年2月19日23時50分，為警所採集之尿液經送驗結果，
    均呈嗎啡、可待因之陽性反應，此有96年11月7日、97年2月
    1日、97年2月21日之台灣尖端先進生技醫藥股份有限公司濫
    用藥物檢驗報告3紙及97年3月10日台灣檢驗科技股份有限公
    司濫用藥物檢驗報告1紙附卷可稽，復有扣案之第一級毒品
    海洛因5包（合計淨重0.97公克）足資可佐。又其前因施用
    毒品案件，於89年1月31日戒治執行完畢釋放，又於93年因
    施用毒品案件判處徒刑確定，亦有臺灣高等法院被告前案紀
    錄表附卷足佐。綜上，本案事證明確，被告於施用毒品後5
    年以內，再犯本案施用第一級毒品之犯行，堪可認定，應依
    法論科。
二、論罪科刑：
(一)、查海洛因、安非他命分係毒品危害防制條例第2 條第2 項第
    1款所定之第一級毒品，被告於施用毒品後5年內，再犯施用
    第一級毒品海洛因之行為，係犯毒品危害防制條例第10 條
    第1項之施用第一級毒品罪。被告持有第一級毒品海洛因之
    低度行為，應為施用第一級毒品之高度行為所吸收，不另論
    罪。又被告4次施用毒品之行為，均係為滿足各該次之毒癮
    ，於滿足毒癮後，該次行為即已完成，是各次均為各自獨立
    之行為，各具獨立性，其前後次施用毒品行為間，自無密切
    不可分之關係，各自獨立構成一個施用毒品罪責，應予分論
    併罰。
(二)、被告前曾受如事實欄所示之有期徒刑執行完畢，有臺灣高等
    法院被告前案紀錄表在卷可按，其於有期徒刑執行完畢後之
    5年內，故意再犯本件有期徒刑以上之罪，為累犯，其所犯
    上開4罪，均應依刑法第47條第1項加重其刑。
(三)、爰審酌被告犯罪之動機、曾有施用毒品之前科仍不知戒除，
    惟犯罪後坦承犯行，且所犯之施用毒品犯行乃戕害自己身心
    健康，並未危及他人等一切情狀，分別量處如主文所示之刑
    ，併定其應執行之刑。
(四)、扣案之白色粉末5包（合計淨重0.97公克，空包裝總重1.14
    公克），內均含有第一級毒品海洛因成分，此有基隆市第三
    分局毒品初步鑑驗報告單（見97年度毒偵字第180號卷第32
    頁）及97年2月29日調科壹字第09723010990號法務部調查局
    鑑定書（見同上偵卷第61頁）在卷可按，應併同難以析離之
    空包裝袋5只，均依毒品危害防制條例第18條第1項前段宣告
    沒收銷燬之。另扣案注射針筒1支，係被告所有，供犯罪所
    用之物，業據被告供明在卷，爰依刑法第38條第1項第2款、
    第3項沒收之。
據上論斷，應依刑事訴訟法第273條之1第1項、第299條第1 項前
段，毒品危害防制條例第10條第1項、第18條第1項前段、第23
條第2項，刑法第11條、第47條第1項、刑法第38條第1項第2款第
3項、51條第5款，判決如主文。
本案經檢察官乙○○到庭執行職務。
中    華    民    國    97    年    5    月    30    日
                  刑事第二庭法  官  陳伯厚
以上正本證明與原本無異。
如不服本判決應於收受本判決後10日內向本院提出上訴書狀，其
未敘述上訴理由者，並得於提起上訴後10日內向本院補提理由書
狀（均須按他造當事人之人數附繕本）「切勿逕送上級法院」。
中    華    民    國    97    年    5     月    30    日
                            書記官  黃士元
附錄論罪法條
毒品危害防制條例第10條第1項
施用第一級毒品者，處 6 月以上 5 年以下有期徒刑。
附表：
┌───┬──────────┬───────┬───────────┐
│編號  │    犯罪行為        │所犯罪名      │    宣告刑            │
├───┼──────────┼───────┼───────────┤
│一    │  96年10月30日下午5 │施用第一級毒  │   累犯，處有期徒刑   │
│      │  時30分，施用第一級│品罪          │   柒月               │
│      │  毒品海洛因1次     │              │                      │
├───┼──────────┼───────┼───────────┤
│二    │  97年1月14日某時   │施用第一級毒品│  累犯，處有期徒刑    │
│      │  ，施用第一級毒品  │罪            │  柒月，扣案海洛因    │
│      │  海洛因1次         │              │  伍包（合計淨重零    │
│      │                    │              │  點玖柒公克），併    │
│      │                    │              │  同難以析離之空包    │
│      │                    │              │  裝伍只，均沒收銷    │
│      │                    │              │  燬之；注射針筒壹    │
│      │                    │              │  支，沒收之。        │
├───┼──────────┼───────┼───────────┤
│三    │  97年2月5日某時    │施用第一級毒  │  累犯，處有期徒刑    │
│      │  ，施用第一級毒    │品罪          │  柒月                │
│      │  品海洛因1次       │              │                      │
├───┼──────────┼───────┼───────────┤
│ 四   │ 97年2月19日中午2時 │施用第一級毒品│  累犯，處有期徒刑    │
│      │ 許，施用第一級毒品 │罪            │  柒月                │
│      │ 海洛因1次          │              │                      │
└───┴──────────┴───────┴───────────┘


司法院資訊處製作；財團法人民間司法改革基金會備份。
